臺灣新北地方法院板橋簡易庭裁定
111年度板秩字第129號
移送機關    新北市政府警察局板橋分局
被移送人    何志傑



上列被移送人因違反社會秩序維護法案件，經移送機關以民國11
1年7月25日新北警板刑字第1113908209號移送書移送審理，本院
裁定如下：
    主          文
何志傑無正當理由攜帶具有殺傷力之器械，處罰鍰新臺幣參仟元
。
扣案之鋸子壹把沒入。
    事 實 理 由 及 證 據
一、被移送人於下列時、地有違反社會秩序維護法之行為：
  (一)時間：民國111年7月19日下午9時34分許。
  (二)地點：新北市○○區○○街000號前。
  (三)行為：無正當理由攜帶具有殺傷力之鋸子1把。
二、上開事實，有下列之事證明屬實：
  (一)被移送人於警詢時之自白。
  (二)關係人楊三義、簡彥杰、陳廷軒、張定新、羅嘉維、吳昌
      隆於警詢時之陳述。
  (三)新北市政府警察局板橋分局搜索扣押筆錄暨扣押物品目錄
      表。
  (四)扣案之鋸子1把。
三、按無正當理由攜帶具有殺傷力之器械、化學製劑或其他危險
    物品者，處3日以下拘留或新臺幣3萬元以下罰鍰，社會秩序
    維護法第63條第1項第1款定有明文。查被移送人於上揭時、
    地無正當理由持具有殺傷力之鋸子1把經警查獲，且為被移
    送人於警詢時所自承，並有鋸子1把扣案可稽，該刀械係屬
    金屬製品，質地堅硬，刀鋒尖銳，具有殺傷力，被移送人復
    辯稱：因之前111年7月17日在溪洲公園涼亭，與關係人楊三
    義有糾紛，當時我與他互打，後來沒事就離開了，所以今天
    要去公園我就有心理準備，所以就帶帶鋸子到溪洲公園等語
    不諱，則被移送人未選擇對人體傷害較為輕微之防身物品，
    反係攜帶具有殺傷力之上開刀械，已難認為有理，況其生命
    、身體、健康果受強暴、脅迫或恐嚇，本可循司法途徑或其
    他正當管道尋求協助，而非攜帶具有殺傷力之器械作為以暴
    制暴之私鬥解決紛爭所用，應認被移送人攜帶上開具殺傷力
    之刀械尚難認有正當理由，是被移送人之違序行為，堪以認
    定，應依社會秩序維護法第63條第1項第1款之規定論處。爰
    審酌被移送人行為時之動機、目的、所受刺激、手段、智識
    程度、生活狀況、違反義務之程度、上開行為所生之危險或
    損害及其他等一切情狀，量處如主文所示之罰鍰，以示懲儆
    。又扣案之鋸子1把為被移送人所有供違反本法行為所用之
    物，業據被移送人於警詢時供明在卷，爰依社會秩序維護法
    第22條第3項前段沒入之。
四、依社會秩序維護法第46條第1項，第63條第1項第1款，第22
    條第3項前段，裁定如主文。
中　　華　　民　　國　　111 　年　　8 　　月　　26　　日
                  臺灣新北地方法院板橋簡易庭
                      法  官  李昭融
上正本證明與原本無異。
如不服本裁定，得於裁定書送達之翌日起5日內，以書狀敘述理
由，向本庭提出抗告。
中　　華　　民　　國　　111 　年　　8 　　月　　26　　日
                      書記官  劉美蘭